臺灣臺中地方法院民事裁定
111年度家調裁字第23號
聲  請  人  莊珈妤  

兼上一人之
法定代理人  莊佳琪  
相  對  人  王清俊  
上列當事人間否認推定生父之訴事件，本院裁定如下：
    主      文
一、確認聲請人莊珈妤非相對人王清俊之婚生子女。
二、聲請程序費用由聲請人負擔。
    事實及理由
一、本件聲請意旨略以：聲請人莊佳琪與相對人於民國100年2月
    22日結婚，於109年10月19日協議離婚。惟聲請人莊佳琪與
    相對人婚姻關係存續期間自他人受胎，並於110年7月20日產
    下聲請人，因法律明定受胎期間之計算，致聲請人莊珈妤依
    法被推定為相對人之婚生子女，但聲請人莊珈妤實非莊佳琪
    自相對人受胎所生，為此請求確認聲請人莊珈妤非相對人之
    婚生子女；另聲請人同意因本案所生之DNA 鑑定費用及其他
    訴訟費用均由聲請人負擔等語。
二、相對人則以：同意聲請人主張；並同意依家事事件法第33條
    規定，合意提起本件聲請等語。
三、按當事人就不得處分之事項，其解決事件之意思已甚接近或
    對於原因事實之有無不爭執者，得合意聲請法院為裁定；法
    院為前項裁定前，應參酌調解委員之意見及家事調查官之報
    告，依職權調查事實及必要之證據，並就調查結果使當事人
    或知悉之利害關係人有陳述意見之機會；當事人聲請辯論者
    ，應予准許，家事事件法第33條第1 項、第2 項定有明文。
    又依同法第35條第1 項規定，上開裁定確定者，與確定判決
    有同一之效力。經查，本件否認子女之訴，屬當事人不得處
    分之事項，惟兩造就「聲請人非相對人之婚生子女」之原因
    事實，並不爭執，且合意聲請本院以裁定終結本件否認子女
    之訴（見本院111年度家補字第46號否認推定生父事件111年
    3月7日訊問筆錄），本院自應依前揭規定為裁定，合先敘明
    。
四、再按從子女出生日回溯第一百八十一日起至第三百零二日止
    為受胎期間；又妻之受胎，係在婚姻關係存續中者，推定其
    所生子女為婚生子女。前項推定，夫妻之一方或子女能證明
    子女非為婚生子女者，得提起否認之訴。前項否認之訴，夫
    妻之一方自知悉該子女非為婚生子女，或子女自知悉其非為
    婚生子女之時起二年內為之，民法第1062條第1項、第1063
    條第1項、第2項、第3項前段分別定有明文。
五、經查，聲請人主張之事實，業據提出戶籍謄本、離婚協議書
    、出生證明書博微生物科技股份有限公司分子生物實驗室DN
    A基因圖譜型別分析報告(含DNA親緣關係諮詢報告單)為證。
    觀諸上揭報告書所載：「送檢註明為王清俊與莊珈妤之檢體
    ，其相對應之DNA STR系統之vWA9個基因座之基因型別不相
    符，所以王清俊與莊珈妤間排除一親等直系親緣關係」等語
    ，並有血緣鑑定受鑑定人資料表及採樣照片。本院參酌現代
    生物科學發達，醫學技術進步，以DNA 基因圖譜定序檢驗方
    法鑑定子女之血統來源之精確度已達99.8％以上，是聲請人
    莊珈妤與王清俊間確實不具有真實血緣關係存在。則聲請人
    主張莊珈妤非相對人王清俊之婚生子女之事實，應堪採信。
    再依莊珈妤之出生日期及本件收文觀之，本件顯未逾越民法
    第1063條所定之2 年除斥期間。從而，兩造合意聲請裁定聲
    請人莊珈妤非相對人之婚生子女，為有理由，應予准許。
六、本件聲請人莊珈妤確非相對人之婚生子女，已如上述，其真
    實血緣之父女身分關係，有待法院裁判還原其真相，此實乃
    不可歸責於相對人之事由，玆因聲請人提起本件否認推定生
    父之程序，相對人之應訴乃法律之規定所不得不然，核本件
    相對人應訴所為自屬伸張及防衛權利所必要，且聲請人亦同
    意由其負擔訴訟費用，是本院認本件程序費用應由聲請人負
    擔，較為公允，附此敘明。
七、依家事事件法第33條、第97條，非訟事件法第21條第2 項，
    民事訴訟法第95條、第81條第2 款之規定，爰裁定如主文。
中　　華　　民　　國　　111 　年　　3 　　月　　25　　日
                  家事法庭    法  官  黃家慧
以上正本係照原本作成。
如對本裁定抗告，須於裁定送達後10日之不變期間內，向本院提
出抗告狀（須附繕本）。
中　　華　　民　　國　　111 　年　　3 　　月　　25　　日
                              書記官  孫超凡